【裁判字號】    95,訴,508
【裁判日期】    950929
【裁判案由】    毒品危害防制條例
【裁判全文】
臺灣苗栗地方法院刑事判決               95年度訴字第508號
公  訴  人  臺灣苗栗地方法院檢察署檢察官
被      告  甲○○
                    （現在臺灣台中監獄苗栗分監執行中）
上列被告因毒品危害防制條例案件，經檢察官提起公訴（95年度
毒偵字第1120號），本院依簡式審判程序判決如下：
    主  文
甲○○施用第一級毒品，累犯，處有期徒刑捌月；又施用第二級
毒品，累犯，處有期徒刑陸月。應執行有期徒刑壹年壹月。
    事  實
一、甲○○曾於民國（下同）91年9 月10日，因竊盜案件，經
    台灣高等法院台中分院判處有期徒刑1 年2 月確定。於91
    年10月29日，因轉讓第2 級毒品違反毒品危害防制條例案件
    ，經台灣高等法院台中分院判處有期徒刑7 月，於91年11月
    18日判決確定。於91年11月6 日，因贓物案件，經本院判
    處有期徒刑6 月，於91年11月28日判決確定。於91年11月
    29日，因違反槍砲彈藥刀械管制條例案件，經本院判處有期
    徒刑4 月，於91年12月30日判決確定。嗣上開、兩案件
    ，於92年1 月27日，經台灣高等法院台中分院裁定其應執行
    刑為有期徒刑1 年7 月，再與、案件，於92年2 月27日
    ，經本院裁定其應執行刑為有期徒刑2 年5 月，於93年12月
    17日因縮短刑期假釋出監，於94年2 月12日（起訴書誤為23
    日）假釋期滿執行完畢。
二、甲○○又曾於87年11月間，因1 犯施用第2 級毒品案件，經
    本院裁定送觀察、勒戒後，認有繼續施用毒品傾向，由本院
    裁定令入戒治處所施以強制戒治，於89年4 月21日戒治期滿
    執行完畢，由台灣苗栗地方法院檢察署檢察官於89年5 月8
    日以89年度戒毒偵字第36號為不起訴處分確定。甲○○於上
    開強制戒治期滿執行完畢後5 年內，又於94年1 月間，因2
    犯施用第2 級毒品案件，經本院於94年6 月16日判處有期徒
    刑10月，於94年10月5 日經台灣高等法院台中分院駁回上訴
    並確定。
三、甲○○猶不知悔改，於前次強制戒治期滿執行完畢後5 年內
    ，因再犯施用毒品案件經判決確定後，仍未戒除毒癮，竟又
    基於施用第一級毒品海洛因之犯意，於94年8 月13日某時，
    在其苗栗縣頭份鎮土牛里6 鄰76號住處，以將毒品海洛因摻
    入香煙內點燃吸食之方式，3 犯非法施用第1 級毒品海洛因
    1 次。又基於施用第2 級毒品安非他命之犯意，於94年8 月
    14日晚上9 時許，在其上開住處，以將第2 級毒品安非他命
    置於玻璃頭吸食器（未扣案）內，下以火燒烤吸取其產生煙
    霧之方式，3 犯非法施用第2 級毒品安非他命1 次。嗣於94
    年8 月15日凌晨零時30分許，在苗栗縣頭份鎮○○里○○路
    ○ 段176 號前，因另涉犯竊盜案件，經苗栗縣警察局頭份分
    局斗坪派出所員警逮捕後，採其尿液送驗結果發現其尿液確
    呈有甲基安非他命及嗎啡陽性反應。
四、案經苗栗縣警察局頭份分局報請台灣苗栗地方法院檢察署檢
    察官偵查起訴。
    理 由
一、上揭事實，迭據被告甲○○於警詢時及偵、審中供認不諱，
    而其尿液經警採集送驗結果，確同時呈有甲基安非他命及嗎
    啡陽性反應，有苗栗縣警察局頭份分局偵辦違反毒品危害防
    制條例嫌疑人尿液檢體編號登記簿對照表、中山醫學大學附
    設醫院檢驗科藥物檢測中心94年10月21日尿液檢驗報告等影
    本各1紙在卷足憑。是被告甲○○自白其有施用第1級毒品海
    洛因、第2級毒品安非他命之犯行，應堪信為真實。
二、被告甲○○又曾於87年11月間，因1犯施用第2級毒品案件，
    經本院裁定送觀察、勒戒後，認有繼續施用毒品傾向，由本
    院裁定令入戒治處所施以強制戒治，於89年4 月21日戒治期
    滿執行完畢，由台灣苗栗地方法院檢察署檢察官於89年5月8
    日以89年度戒毒偵字第36號為不起訴處分確定。被告甲○○
    於上開強制戒治期滿執行完畢後5年內，又於94年1月間，因
    2 犯施用第2級毒品案件，經本院於94年6月16日判處有期徒
    刑10月，於94年10月5 日經台灣高等法院台中分院駁回上訴
    並確定，此分別有刑案資料查註紀錄表、台灣高等法院被告
    前案紀錄表、台灣苗栗地方法院檢察署89年度戒毒偵字第36
    號檢察官不起訴處分書、台灣苗栗地方法院檢察署94年度毒
    偵字第336號檢察官起訴書、本院94年度易字第209號刑事判
    決書、台灣高等法院台中分院94年度上易字第992 號刑事判
    決書等影本各1 份在卷足憑。按觀察、勒戒或強制戒治執行
    完畢後，5年後再犯第10條之罪者，適用同條例第23條第1項
    、第2 項由檢察官聲請法院裁定令入勒戒處所觀察、勒戒及
    強制戒治之規定，同條例第20條第3項固定有明文。惟此所
    謂觀察、勒戒或強制戒治執行完畢釋放後，5年「後」再犯
    毒品危害防制條例第10條之罪者之情形，乃指觀察、勒戒或
    強制戒治執行完畢釋放後5年「內」無再犯毒品危害防制條
    例第10條之罪者，始有適用，倘觀察、勒戒或強制戒治執行
    完畢釋放後5 年「內」曾再犯毒品危害防制條例第10條之罪
    者，即無上開規定之適用，而應逕行起訴（最高法院95年度
    台非字第59號、第65號判決意旨參照）。經查：本案被告甲
    ○○既在上開強制戒治執行完畢後5年內，因2犯施用毒品案
    件，經法院判處有期徒刑確定，揆諸最高法院上開判決要旨
    說明，本次被告甲○○3 犯施用毒品之行為，自無再經觀察
    、勒戒及強制戒治之必要。本案事證明確，被告甲○○於強
    制戒治期滿執行完畢後，5 年「內」3 犯施用毒品之犯行，
    洵堪認定。
三、核被告甲○○所為，係犯毒品危害防制條例第10條第1項施
    用第一級毒品罪、同條第2項施用第二級毒品罪。其非法持
    有海洛因、安非他命之低度行為，應分別為施用之高度行為
    所吸收，均不另論罪。查被告甲○○曾於91年9 月10日，
    因竊盜案件，經台灣高等法院台中分院判處有期徒刑1年2月
    確定。於91年10月29日，因轉讓第2 級毒品違反毒品危害
    防制條例案件，經台灣高等法院台中分院判處有期徒刑7 月
    ，於91年11月18 日判決確定。於91年11月6日，因贓物案
    件，經本院判處有期徒刑6 月，於91年11月28日判決確定。
    於91年11月29日，因違反槍砲彈藥刀械管制條例案件，經
    本院判處有期徒刑4 月，於91年12月30日判決確定。嗣上開
    、兩案件，於92年1 月27日，經台灣高等法院台中分院
    裁定其應執行刑為有期徒刑1 年7 月，再與、案件，於
    92年2 月27日，經本院裁定其應執行刑為有期徒刑2 年5 月
    ，於93年12月17日因縮短刑期假釋出監，於94年2 月12日假
    釋期滿執行完畢，有上開前科表在卷足憑，5 年內再故意犯
    本件有期徒刑以上刑之罪，不論依修正前刑法第47條之規定
    ，或修正後刑法第47條第1 項之規定，對被告甲○○均構成
    累犯，並無不利，應依修正前刑法第47條之規定，加重其刑
    。又被告甲○○行為後，刑法第51條亦有修正，依修正前刑
    法第51條第5 款規定：「宣告多數有期徒刑者，於各刑中之
    最長期以上，各刑合併之刑期以下，定其刑期。但不得逾20
    年。」修正後刑法第51條第5 款則規定：「宣告多數有期徒
    刑者，於各刑中之最長期以上，各刑合併之刑期以下，定其
    刑期。但不得逾30年。」比較結果，修正後刑法並非較有利
    於被告甲○○，依刑法第2 條第1 項前段之規定，仍應依修
    正前刑法第51條第5 款之規定，定其應執行之刑，被告甲○
    ○所犯上開2 罪，犯意各別，行為互殊，應依修正前刑法第
    51條第5 款之規定分論併罰。爰審酌被告甲○○一再非法施
    用毒品，理應重罰，惟念其所犯僅戕害個人身心健康，施用
    毒品期間不長，及犯後能坦白承認等一切情狀，分別量處如
    主文所示之刑，並定其應執行之刑，以資懲儆。
據上論斷，應依刑事訴訟法第273 條之1 第1 項、第299 條第1
項前段，毒品危害防制條例第10條第1項、第2項，刑法第2條第1
項、第11條前段、修正前刑法第47條、修正前刑法第51條第5款
，判決如主文。
本案經檢察官黃俊鳴到庭執行職務。
中    華    民    國    95    年    9    月    29    日
                  刑事第三庭    法  官  柳章峰
以上正本證明與原本無異。
如不服本判決，應於判決送達後10日內向本院提出上訴狀（應抄
附繕本）。告訴人或被害人如對於本判決不服者，應具備理由請
求檢察官上訴，其上訴期間之計算係以檢察官收受判決正本之日
期為準。
                                書記官  陳采瑜
中    華    民    國    95    年    9     月    29    日
附錄法條：
毒品危害防制條例第10條
施用第一級毒品者，處 6 月以上 5 年以下有期徒刑。
施用第二級毒品者，處 3 年以下有期徒刑。


司法院資訊處製作；財團法人民間司法改革基金會備份。
